臺灣高等法院刑事判決　　　　　　　　 94年度上易字第156號
上　訴　人　台灣板橋地方法院檢察署檢察官
被　　　告　甲○○
　　　　　　　　　　（
上列上訴人因被告竊盜案件，不服臺灣板橋地方法院93年度易字
第1234號，中華民國93年12月22日第一審判決（起訴案號：臺灣
板橋地方法院檢察署93年度速偵字第939號，及移送併辦：臺灣
士林地方法院檢察署93年度偵字第10248號），提起上訴，本院
判決如下：
    主  文
原判決撤銷。
甲○○連續攜帶兇器竊盜，累犯，處有期徒刑壹年。
扣案之一字、十字螺絲起子及以膠帶纏繞之刀片各壹支均沒收。
    事  實
一、甲○○前於民國（下同）八十七年間，因違反槍砲彈藥刀械
    管制條例案件，經台灣板橋地方法院判處有期徒三月確定；
    復因贓物案件，經同院判處有期徒刑三月確定，並於八十八
    年十月三十日送監接續執行該二罪刑，而於八十九年五月一
    日執行完畢。於八十九年間，再因竊盜及贓物案件，經同院
    分別判處有期徒刑一年十月、五月確定；於九十年間又因違
    反毒品危害防制條例案件，經同院判處有期徒刑六月確定，
    上開三罪嗣經定其應執行刑為有期徒刑二年八月，並於九十
    年八月十七日入監執行，而於九十三年一月二日縮短刑期假
    釋出監，於九十三年一月二十三日縮刑期滿執行完畢。詎其
    猶不知悔改，復意圖為自己不法所有之概括犯意，連續為下
    列竊盜行為：
  (一)於九十三年五月十二日八時許於台北縣蘆洲市○○街二巷口
    ，持石頭打破許志成所有停放該處之車號ＥＤ－一二三二號
    自小客貨車之車窗玻璃（毀損部分未據告訴），入內竊取車
    內之現金約新臺幣（下同）三百餘元、太陽眼鏡一付、耳掛
    式麥克風十二副，嗣經警採驗車窗玻璃指紋比對與甲○○指
    紋相符，而查獲上情。
  (二)又於九十三年九月二十八日二十一時二十分許，基於概括犯
    意，在臺北市○○區○○路五十六巷口，見丙○○所有之車
    號ＤＲＥ－七三七號輕型機車上插有鑰匙一把，即竊取該機
    車，得手後供己騎乘使用，嗣於九十三年十月十三日二十時
    許，騎乘該機車行經臺北縣板橋市○○○路七十八號前，為
    警臨檢查獲，並扣得該輛機車及鑰匙一把（已發還丙○○）
    。
  (三)甲○○前為警查獲，經檢察官諭知交保一萬元後，仍承前概
    括犯意，於九十三年十一月四日十九時許，在臺北市大同區
    ○○○路二段二○七號前，見乙○○所有之車號ＧＵ五－六
    七九號重型機車之置物箱上遺留有鑰匙一串（置物箱內另有
    鑰匙一串），即乘機以該鑰匙竊取上開機車，得手後供己騎
    乘使用。
  (四)又於九十三年十一月八日十九時三十分許，騎乘上開竊取之
    車號ＧＵ五－六七九號機車至臺北市○○區○○路三○○巷
    之頂好超市○○路旁，持所有之在客觀上對人之生命、身體
    安全具危險性可供作兇器用之一字、十字螺絲起子及以膠帶
    纏繞之刀片各一支，並以地上撿拾之石頭砸破丁○○所有停
    放該處之車號Ｋ六－一二九二號自用小客車左前車窗，再進
    入該車駕駛座內，竊取丁○○所有放置於車上之零錢二十一
    元（即一元硬幣六枚、五元硬幣及十元硬幣各一枚），得手
    後隨即再以相同手法，持上開石頭敲破另亦停放該處之廖李
    玉秀所有而由戊○○使用之車號ＸＴ－三二二三號自用小客
    車之左前車窗，進入該車內著手拆卸車內音響時，為戊○○
    及丁○○當場發現而未得逞，甲○○即將隨身攜帶之一字、
    十字螺絲起子、以膠帶纏繞之刀片及鑰匙一串（即上開竊得
    之車號ＧＵ五－六七九號重型機車之鑰匙）丟棄於路旁花檯
    邊，經戊○○報警，當場於甲○○身上扣得零錢二十一元（
    已發還丁○○），並於路旁花檯邊扣得該一字、十字螺絲起
    子、以膠帶纏繞之刀片及上開竊得之鑰匙一串，再於路邊扣
    得車號ＧＵ五－六七九號機車及該機車鑰匙另串（該輛機車
    及鑰匙二串已發還乙○○）。
二、案經丙○○訴由臺北市政府警察局內湖分局報請臺灣板橋地
    方法院檢察署檢察官聲請簡易判決處刑，暨乙○○、丁○○
    、戊○○訴由臺北市政府警察局北投分局報請臺灣士林地方
    法院檢察署檢察官偵查而移送併辦。
    理　  　由
一、上揭犯罪事實，業據被告甲○○於本院審理時坦承不諱，核
    與被害人丙○○、乙○○、丁○○、戊○○、許志成於警詢
    指述情節大致相符，且經警採驗車號ＥＤ－一二三二號自小
    客貨車之車窗玻璃指紋比對與被告指紋相符，有內政部警政
    署刑事警察局93年9月8日刑紋字第0930177636號鑑驗書在卷
    可據，復有贓物認領保管收據三紙、扣押物品目錄表一紙、
    失竊物品及現場照片二十一幀附卷可稽，並有被告所有供犯
    罪所用之一字、十字螺絲起子及以膠帶纏繞之刀片各一支扣
    案可佐，足認被告自白與事實相符。本件事證明確，被告犯
    行堪以認定，應依法論科。
二、按刑法第三百二十一條第一項第三款之攜帶兇器竊盜罪，係
    以行為人攜帶兇器竊盜為其加重條件，此所謂兇器，其種類
    並無限制，凡客觀上足對人之生命、身體、安全構成威脅，
    具有危險性之兇器均屬之，且祇須行竊時攜帶此種具有危險
    性之兇器為已足，並不以攜帶之初有行兇之意圖為必要。螺
    絲起子為足以殺傷人生命、身體之器械，顯為具有危險性之
    兇器（最高法院七十九年臺上字第五二五三號判例意旨參照
    ）。查扣案之二支螺絲起子之鐵質尖端部分及另支刀片之刀
    鋒部分，均甚為鋒利，有卷附照片一幀可佐，客觀上均係足
    以對人之生命、身體、安全構成威脅之兇器。至被告另撿拾
    地上石頭用以砸破車窗，然因該石頭並未扣案，本院無從審
    酌認定是否該當兇器；況磚塊、石頭乃自然界之物質，尚難
    謂為通常之器械，從而持磚塊、石頭砸毀他人車窗竊盜部分
    ，尚難論以攜帶兇器竊盜罪，亦經最高法院著有九十二年臺
    非字第三八號判決可資參照，則被告撿拾石頭部分自無論以
    攜帶兇器竊盜之餘地。
三、核被告所為，就事實一(一)、(二)、(三)部分，均係犯刑法第三百
    二十條第一項之普通竊盜罪；就事實(四)前段行竊車號Ｋ六－
    一二九二號自用小客車內財物部分，係犯刑法第三百五十四
    條毀損罪及刑法第三百二十一條第一項第三款之攜帶兇器竊
    盜罪；就事實(四)後段行竊車號ＸＴ－三二二三號自用小客車
    內財物部分，被告已著手竊取財物而未得逞，係犯刑法第三
    百五十四條毀損罪及刑法第三百二十一條第二項、第一項第
    三款之攜帶兇器竊盜未遂罪。其先後普通竊盜既遂三次、攜
    帶兇器竊盜既遂及未遂各一次之犯行，時間緊接，犯罪構成
    要件相同，顯係基於概括之犯意反覆為之，為連續犯，應依
    刑法第五十六規定，論以情節最重之攜帶兇器竊盜（既遂）
    罪，並加重其刑。又被告所犯攜帶兇器竊盜罪與毀損罪間，
    有方法、目的之牽連關係，為牽連犯，應依刑法第五十五條
    規定，從較重之攜帶兇器竊盜罪處斷。再事實(一)(三)(四)等犯行
    ，雖未據檢察官起訴，然該部分與起訴部分（即檢察官聲請
    簡易判決處刑部分）有如前述連續犯及牽連犯之裁判上一罪
    關係，其中事實(三)(四)部分復經檢察官於原審移送併辦（臺灣
    士林地方法院檢察署九十三年度偵字第一○二四八號），事
    實(一)部分亦經檢察官於本院當庭請求併案審理，均為起訴效
    力所及，本院自得併予審究。另被告有如事實欄所示之前案
    犯罪科刑及執行紀錄，有本院被告全國前案紀錄表在卷可稽
    ，其於有期徒刑執行完畢後五年內，再犯本件有期徒刑以上
    之罪，為累犯，應依刑法第四十七條規定，遞加重其刑。
四、原審對於被告予以論罪科刑，固非無見，惟被告所犯上開事
    實(一)部分，原審未及審酌，尚有未合，檢察官上訴雖指稱被
    告濫行上訴，應改處較重之刑，嗣業經被告撤回上訴而為無
    理由，然原判決既有上開可議之處，即無由維持，自應由本
    院撤銷改判。爰審酌被告時值壯年，不思正當工作以獲取財
    物，妄想以竊盜手段不勞而獲，其觀念偏差，有待矯治，兼
    衡及其智識、品行及犯後坦承犯行之態度等一切情狀，量處
    有期徒刑一年，以示懲儆。扣案之一字、十字螺絲起子及以
    膠帶纏繞之刀片各一支，為被告持以行竊之物，其價值不高
    ，市場上極易取得，衡情應為被告所有，供犯罪所用之物，
    被告辯稱係撿來的云云，難信屬實，爰依刑法第三十八條第
    一項第二款規定宣告沒收。至被告持以敲破車窗所用之石頭
    並未扣案，現所在不明，且係被告隨地撿拾，並非被告所有
    之物，自無沒收之必要，附此敘明。
據上論斷，應依刑事訴訟法第369條第1項前段、第364條、第299
條第1項前段，刑法第56條、第321條第1項第3款、第354條、第
55條、第47條、第38條第1項第2款，罰金罰鍰提高標準條例第1
條前段，判決如主文。
本案經檢察官田炳麟到庭執行職務。
中　　華　　民　　國　　94　　年　　3　　月　　16 　　日
　　　　　　　　　刑事第十三庭  審判長法　官  劉景星
                                      法  官  陳博志
                                      法  官  李春地
以上正本證明與原本無異。
不得上訴。
                                      書記官  柳秋月
中　　華　　民　　國　　94　　年　　3 　　月　　16　　日
附錄：本案論罪科刑法條全文刑法第321條第1項第3款
中華民國刑法第321條
 犯竊盜罪而有左列情形之一者，處六月以上、五年以下有期徒刑
：
一  於夜間侵入住宅或有人居住之建築物、船艦或隱匿其內而犯
之者。
二  毀越門扇、牆垣或其他安全設備而犯之者。
三  攜帶兇器而犯之者。
四  結夥三人以上而犯之者。
五  乘火災、水災或其他災害之際而犯之者。
六  在車站或埠頭而犯之者。
前項之未遂犯罰之。
